Minutes et répertoires du notaire Artus Jean DESGRANGES, 12 avril 1680 - 4 août 1694 (étude XV)
Archives nationales
- Minutes de Artus Jean DESGRANGES, 1679 - 1698; MC/ET/XV/276 - MC/ET/XV/1581/B
  - Minutes. 1691, octobre - 1691, décembre, octobre 1691 - décembre 1691; MC/ET/XV/327
    - Procuration donnée par Tiberio Fiorilli, demeurant rue Montorgueil, Marc-Antoine Romagnesi, rue de la Jussienne, Angelo Constantini, Joseph Tortorini, demeurant rue Beaurepaire, Michel Fracansini, rue du Petit-Lion, Giovanni-Batista Costantini et Evaristo Gherardi, demeurant rue Montorgueil, Costantino Costantini, demeurant rue Comtesse d'Artois, Orsola Cortesi, veuve de Domenico Biancolelli, Françoise Biancolelli, Catherine Biancolelli, femme de Pierre Lenoir de la Thorillière, comédien français, et Angiola Toscana, femme dudit Tortorini, tous comédiens et comédiennes de la troupe royale des Comédiens italiens de l'Hôtel de Bourgogne (excepté le sieur Geraton) à Ange Lolli, l'un d'entre eux pour toucher les arrérages de 1 112 livres de rentes, constituée au profit de leur troupe sur les Aides et Gabelles., 23 novembre 1691; MC/ET/XV/327
      procuration; Montorgueil (rue); Jussienne (rue de la); Petit-Lion (rue du); Beaurepaire (rue); Comtesse-d'Artois (rue de la); Gherardi, Evaristo; Toscana, Angiola; Geraton; Romagnesi, Marc-Antonio; Biancolelli, Domenico; Cortesi, Orsola; Lolli, Ange; Biancolelli, Françoise; Biancolelli, Catherine; Lenoir de La Thorillière, Pierre; Fiorilli, Tiberio; Fracansini, Michel; Constantini, Angelo; Tortoriti, Joseph; Constantini, Giovanni-Batista; acteur; acteur
    - Procuration donnée par Tiberio Fiorilli, demeurant rue Montorgueil, Marc-Antonio Romagnesy, demeurant rue de la Jussienne, Angelo Costantini et Joseph Tortoriti, demeurant rue Beaurepaire, Michelo-Angelo Fracansini, demeurant rue du Petit-Lion, Giovanni-Battista Costantini et Evaristo Gherardi, demeurant rue Montorgueil, Costantino Costantini, demeurant rue Comtesse-d'Artois, Orsola Cortesi, veuve de Dominique Biancolelly, Françoise Biancolelly, Catherine Biancolelly, femme de Pierre Lenoir de La Thorillière, demeurant rue Montorgueil, et Angiola Toscana, femme du dit Tortoriti, tous comédiens italiens, composant la troupe du Roi (excepté le sieur Gératon), à Angelo Lolly, l'un d'entre eux, pour toucher les arrérages de 1 112 livres de rente, constituée au profit de leur troupe sur les Aides et Gabelles., 23 novembre 1691; MC/ET/XV/327
      Documents du Minutier central concernant l'histoire littéraire (1650-1700) [2295 actes], par Madeleine Jurgens et Marie-Antoinette Fleury, Paris, Presses universitaires de France, 1960, p. 137 (instrument de recherche imprimé dématérialisé dont la version intégrale est accessible en ligne par la rubrique 'Autres instruments de recherche', voir contexte dans le Plan d’orientation général - Notaires de Paris, guides thématiques du Minutier).
      procuration; Montorgueil (rue); Jussienne (rue de la); Beaurepaire (rue); Petit-Lion (rue du); Fiorillo, Tibere; Romagnesi, Marc Antoine; Costantini, Ange; Tortoriti, Joseph; Fracansini, Michel Ange; Costantini, Jean-Baptiste; Gherardi, Evariste; Costantini, Costantin; Cortesi, Ursule (1638-1718); Biancolelli, Dominique (1636-1688); Biancolelli, Françoise (1664-1747); Biancolelli, Catherine (1664-1716); Le Noir, Pierre (1659-1731); Toscana, Angèle; Jaraton, Joseph; Lolli, Ange (1622?-1702); acteur
  - Minutes. 1692, janvier - 1692, février, janvier 1692 - février 1692; MC/ET/XV/328
    Attention: certains actes ont été constatés manquants
    - Quittance par Dominique Amonio, médecin ordinaire du roi, demeurant rue Sainte-Anne, à la troupe des comédiens italiens, d'une somme de 17 600 livres à lui due par obligation du 15 mars 1691., 28 février 1692
      Attention: l'original de l'acte est manquant.
      quittance; Sainte-Anne (rue); Amonio, Dominique; acteur; médecin
    - Quittance par Dominique Amonio, médecin ordinaire du Roi, demeurant rue Sainte-Anne, à la troupe des Comédiens italiens, d'une somme de 17 600 livres à lui due par obligation du 15 mars 1691., 28 février 1692; MC/ET/XV/328
      Documents du Minutier central concernant l'histoire littéraire (1650-1700) [2295 actes], par Madeleine Jurgens et Marie-Antoinette Fleury, Paris, Presses universitaires de France, 1960, p. 140 (instrument de recherche imprimé dématérialisé dont la version intégrale est accessible en ligne par la rubrique 'Autres instruments de recherche', voir contexte dans le Plan d’orientation général - Notaires de Paris, guides thématiques du Minutier).
  - Minutes. 1692, mars - 1692, avril, mars 1692 - avril 1692; MC/ET/XV/329
  - Minutes. 1692, mai - 1692, juin, mai 1692 - juin 1692; MC/ET/XV/330
  - Minutes. 1692, juillet - 1692, septembre, juillet 1692 - septembre 1692; MC/ET/XV/331
    - Obligation par Tiberio Fiorilli, demeurant rue Montorgueil, Marc-Antoine Romagnesi, rue de la Jussienne, Angelo Constantini, Joseph Tortorini, demeurant rue Beaurepaire, Michel Fracansini, rue du Petit-Lion, Giovanni-Batista Costantini et Evaristo Gherardi, demeurant rue Montorgueil, Costantino Costantini, demeurant rue Comtesse d'Artois, Orsola Cortesi, veuve de Domenico Biancolelli, Françoise Biancolelli, Catherine Biancolelli, femme de Pierre Lenoir de la Thorillière, comédien français, et Angiola Toscana, femme dudit Tortorini, tous comédiens et comédiennes de la troupe royale des Comédiens italiens de l'Hôtel de Bourgogne, envers André Le VIEUX, doyen des échevins de l'Hôtel de Ville, demeurant cul-de-sac de la rue des Bourdonnais, d'une somme de 1 400 livres., 25 juillet 1692; MC/ET/XV/331
      obligation; Montorgueil (rue); Jussienne (rue de la); Petit-Lion (rue du); Beaurepaire (rue); Comtesse-d'Artois (rue de la); Gherardi, Evaristo; Toscana, Angiola; Geraton; Romagnesi, Marc-Antonio; Biancolelli, Domenico; Cortesi, Orsola; Lolli, Ange; Biancolelli, Françoise; Biancolelli, Catherine; Lenoir de La Thorillière, Pierre; Fiorilli, Tiberio; Fracansini, Michel; Constantini, Angelo; Tortoriti, Joseph; Constantini, Giovanni-Batista; Jaraton, Joseph; Le Vieux, André; acteur; acteur
    - Obligation par Marco-Antonio Romagnesi, Tiberio Fiorili, Ange Lolli, Giovanni-Battista Costantini, Evariste Gherardi, Joseph Tortoriti, Angela Toscana, sa femme, Catherine Biancolelli, femme de Pierre Lenoir de La Thorillière, Joseph Jaraton, Michel-Angelo Fracansani, Orsola Cortesi, Françoise Biancolelli et Costantin Costantini, composant la troupe des Comédiens italiens, envers André Le Vieux, doyen des échevins de l'Hôtel de Ville, demeurant cul-de-sac de la rue des Bourdonnais, d'une somme de 1 400 livres., 25 juillet 1692; MC/ET/XV/331
      Documents du Minutier central concernant l'histoire littéraire (1650-1700) [2295 actes], par Madeleine Jurgens et Marie-Antoinette Fleury, Paris, Presses universitaires de France, 1960, p. 143 (instrument de recherche imprimé dématérialisé dont la version intégrale est accessible en ligne par la rubrique 'Autres instruments de recherche', voir contexte dans le Plan d’orientation général - Notaires de Paris, guides thématiques du Minutier).
      obligation; Bourdonnais (rue des); Romagnesi, Marc Antoine; Fiorillo, Tibere; Lolli, Ange (1622?-1702); Costantini, Jean-Baptiste; Gherardi, Evariste; Tortoriti, Joseph; Toscana, Angèle; Biancolelli, Catherine (1664-1716); Le Noir, Pierre (1659-1731); Jaraton, Joseph; Fracansini, Michel Ange; Cortesi, Ursule (1638-1718); Biancolelli, Françoise (1664-1747); Costantini, Costantin; Le Vieux, André; acteur; élu local
  - Minutes. 1692, octobre - 1692, décembre, octobre 1692 - décembre 1692; MC/ET/XV/332
  - Minutes. 1693, janvier - 1693, mars, janvier 1693 - mars 1693; MC/ET/XV/333
  - Minutes. 1693, avril - 1693, mai, avril 1693 - mai 1693; MC/ET/XV/334
  - Minutes. 1693, juin - 1693, août, juin 1693 - août 1693; MC/ET/XV/335
  - Minutes. 1693, septembre - 1693, décembre, septembre 1693 - décembre 1693; MC/ET/XV/336
    - Engagement par Michel de Villedieu, Anselme Du Fresne, Marc-Antoine Legrand et Michel Châlons, comédiens du maréchal, duc de Villeroy, établis à Lyon, de présent logés rue des Marais, à l'hôtel de Constance, de Denis Nanteuil, comédien, demeurant rue de la Cossonnerie, pour partager pendant un an dans leur troupe les rôles de rois et autres emplois avec le sieur de Rozanges., 27 mars 1694; MC/ET/XV/336
      Documents du Minutier central concernant l'histoire littéraire (1650-1700) [2295 actes], par Madeleine Jurgens et Marie-Antoinette Fleury, Paris, Presses universitaires de France, 1960, p. 145 (instrument de recherche imprimé dématérialisé dont la version intégrale est accessible en ligne par la rubrique 'Autres instruments de recherche', voir contexte dans le Plan d’orientation général - Notaires de Paris, guides thématiques du Minutier).
      Lyon (Rhône); Marais (rue des); Cossonnerie (rue de la); Villedieu, Michel; Du Fresne, Anselme; Legrand, Marc Antoine; Nanteuil, Denis; Rozanges (M. de); acteur
  - Minutes. 1694, janvier - 1694, mars, janvier 1694 - mars 1694; MC/ET/XV/337
  - Minutes. 1694, avril - 1694, juin, avril 1694 - juin 1694; MC/ET/XV/338
  - Minutes. 1694, juillet - septembre, juillet - septembre 1694; MC/ET/XV/339
    1694, 1 juillet à 4 août: actes passés par-devant Artus-Jean Desgranges.
    1694, 26 août à 30 septembre: actes passés par-devant Mathieu Gaillardie.
  - Minutes (constitutions de rentes publiques). 1679 - 1698, MC/ET/XV/1236
    1679 à 1680: édit de mai 1679, 1 million sur aides et gabelles, actes passés par-devant Adrien Devin.
    1679: édit de juin 1679, emprunts de l'Etat.
    1688 à 1689: édit d'août et novembre 1688, 500 000 livres sur aides et gabelles: actes passés par-devant Artus-Jean Desgranges.
    1698: édit de mars 1696, 80 000 livres sur les Postes, édit d'août 1693, 600 000 livres sur les aides, gabelles et grosses fermes, actes passés par-devant Mathieu Gaillardie.
    constitution de rente
  - Minutes (constitutions de rentes publiques). 1680 - 1681, MC/ET/XV/1237
    Édit de mai 1680, 1 million sur aides et gabelles, emprunts de l'Etat.
  - Minutes (constitutions de rentes publiques). 1681 - 1682, MC/ET/XV/1238
    Édit de juin 1681, 2 millions sur aides et gabelles, emprunts de l'Etat.
  - Minutes (constitutions de rentes publiques). 1681 - 1682, MC/ET/XV/1239
  - Minutes (constitutions de rentes publiques). 1681 - 1682, MC/ET/XV/1240
    Édit de juin 1681, 2 millions sur aides et gabelles, emprunts de l'Etat..
  - Minutes (constitutions de rentes publiques). 1684, MC/ET/XV/1241
    1684: édits de mai 1680 et juin 1681, 8 millions sur aides et gabelles.
    1684: édit de mai 1684, 1 million sur aides et gabelles.
    1684: édit de juillet 1684, 1 200 000 livres sur les aides et gabelles.
  - Minutes (constitutions de rentes publiques). 1682 - 1683, MC/ET/XV/1242
    Édit de février 1682, 5 millions sur aides et gabelles, emprunt publics.
  - Minutes (constitutions de rentes publiques). 1682 - 1683, MC/ET/XV/1243
  - Minutes (constitutions de rentes publiques). 1682 - 1683, MC/ET/XV/1244
  - Minutes (constitutions de rentes publiques). 1690 - 1691, MC/ET/XV/1245
    Édit de novembre 1689, 1 200 000 livres sur aides et gabelles, emprunts de l'Etat.
  - Minutes (constitutions de rentes publiques). 1691 - 1692, MC/ET/XV/1246
    Édit de mai 1691, 1 million sur aides et gabelles.
    Édit d'avril 1692, 1 200 000 livres sur aides et gabelles, emprunts de l'Etat.
  - Minutes (constitutions de rentes publiques). 1693 - 1694, MC/ET/XV/1247
    Édit de février 1693, 1 million sur aides et gabelles, emprunts de l'Etat.
  - Minutes (constitutions de rentes publiques). 1680, MC/ET/XV/1546
    Remboursements de rentes par le garde du Trésor royal, quittances.
  - Minutes (constitutions de rentes publiques). 1681, janvier - 1681, mai, janvier 1681 - mai 1681; MC/ET/XV/1547
  - Minutes (constitutions de rentes publiques). 1681, 1er juin - 1681, 29 juin, 1er juin 1681 - 29 juin 1681; MC/ET/XV/1548
  - Minutes (constitutions de rentes publiques). 1681, 30 juin, 30 juin 1681; MC/ET/XV/1549
  - Minutes (constitutions de rentes publiques). 1681, juillet - 1681, septembre, juillet 1681 - septembre 1681; MC/ET/XV/1550
  - Minutes (constitutions de rentes publiques). 1681, octobre - 1681, novembre, octobre 1681 - novembre 1681; MC/ET/XV/1551
  - Minutes (constitutions de rentes publiques). 1681, décembre, décembre 1681; MC/ET/XV/1552
  - Minutes (constitutions de rentes publiques). 1682, janvier, janvier 1682; MC/ET/XV/1553
    Remboursements de rentes par le garde du Trésor royal, quittances (rentes anciennes).
  - Minutes (constitutions de rentes publiques). 1682, février, février 1682; MC/ET/XV/1554
  - Minutes (constitutions de rentes publiques). 1682, mars, mars 1682; MC/ET/XV/1555
  - Minutes (constitutions de rentes publiques). 1682, avril, avril 1682; MC/ET/XV/1556
  - Minutes (constitutions de rentes publiques). 1682, mai - 1693, avril, mai 1682 - avril 1693; MC/ET/XV/1557
    Remboursements de rentes par le garde du Trésor royal, quittances (rentes nouvelles)..
  - Minutes (constitutions de rentes publiques). 1682, juin, juin 1682; MC/ET/XV/1558
    Remboursement de la finance de offices de contrôleurs général alternatif des rentes de l'Hôtel de ville..
  - Minutes (constitutions de rentes publiques). 1682, juin, juin 1682; MC/ET/XV/1559
  - Minutes (constitutions de rentes publiques). 1683, 21 juillet - 1686, 6 avril, 21 juillet 1683 - 6 avril 1686; MC/ET/XV/1560
  - Minutes (constitutions de rentes publiques). 1690-1766, MC/ET/XV/1581/B
    1690: édit de novembre 1689, 61 minutes.
    1700: édit de décembre 1699, 37 minutes.
    1710: édits de mars 1701 et de septembre 1703, 37 minutes.
    1717: édit de décembre 1713, 1 minute.
    1720: édit de juin 1710, 26 minutes.
    1724: édits de juillet 1723 et de janvier 1724, 8 minutes.
    1735-1736: édit d’août 1734, 12 minutes.
    1739: édit de décembre 1737, 1 minute.
    1740: édit d’août 1739, 3 minutes.
    1743: édit de juin 1742, 2 minutes.
    1752-1754: édit de mai 1751, 6 minutes.
    1755: édit de novembre 1754, 3 minutes.
    1757: édit de juillet 1756, 31 minutes.
    1758: édits de novembre et décembre 1757, 24 minutes.
    1759: édit d’avril 1758, 15 minutes.
    1760: édit de décembre 1759, 6 minutes.
    1761: édit d’avril 1758, d’août et de décembre 1759, 17 minutes.
    1762-1765: édit d’août 1759, 40 minutes.
    1766: édit de décembre 1764, 1 minute.
    Actes passés par-devant Artus-Jean Desgranges, Mathieu Gaillardie, Étienne-Alexandre de Visigny et Louis Chomel.
- Répertoire(s) de Artus Jean DESGRANGES, 7 janvier 1691 - 4 août 1693; MC/RE/XV/2
  - Répertoire. 1691, 7 janvier - 1693, 4 août, 7 janvier 1691 - 4 août 1693; MC/RE/XV/2
    Informations concernant le classement et la cotation:
    Le niveau inférieur de description, quand il existe, correspond aux mentions d'actes contenues dans le répertoire. Parmi celles-ci, certaines peuvent y être décrites, de manière plus ou moins détaillée. Pour consulter l'acte proprement dit, il convient de rechercher la cote au niveau des articles (registre ou liasse) des minutes du notaire (cote de type 'MC/ET').
    - GUY PATIN § Constitution de GUY PATIN et Jeanne de Janson sa femme au sieur Charpentier, 19 avril 1657
      Mention dans le répertoire du notaire coté:
      MC/RE/XV/2
      Informations concernant le classement et la cotation du document:
      Attention: la cote de répertoire (de type 'MC/RE') ne permet pas de consulter la minute de l'acte. ll convient de rechercher la cote de la minute (de type 'MC/ET') au niveau des articles (registre ou liasse) de minutes du notaire.
      L'accès aux images numérisées des pages du répertoire se fait au niveau de description supérieur (' Répertoire du notaire '), rubrique ' Consulter les archives numérisées associées'.